臺灣桃園地方法院刑事判決
                                  111年度審金訴字第457號
公  訴  人  臺灣桃園地方檢察署檢察官
被      告  陳炳楠


上列被告因詐欺等案件，經檢察官提起公訴（110 年度偵字第31
373 號、第43120 號、111 年度偵字第2599號），因被告於準備
程序中，就被訴事實為有罪之陳述，經告知簡式審判程序之旨，
並聽取當事人之意見後，經本院合議庭裁定由受命法官獨任進行
簡式審判程序，判決如下：
    主      文
陳炳楠犯三人以上共同冒用政府機關及公務員名義詐欺取財罪，
共參罪，各處有期徒刑壹年肆月。扣案偽造之「臺北地方法院地
檢署監管科」文件上之「臺灣臺北地方法院檢察署印」印壹枚及
IPHONE 8手機貳支（IMEI：000000000000000，含門號000000000
0號；SIM 卡：000000000000000）均沒收。應執行有期徒刑貳年
貳月。
    事實及理由
一、本件犯罪事實及證據，除證據部分補充「被告陳炳楠於本院
    準備程序及審理時之自白」外，餘均引用檢察官起訴書之記
    載（詳如附件）。
二、論罪科刑：
  ㈠核被告所為，均係犯刑法第339 條之4 第1 項第1 款、第2款
    之三人以上共同冒用政府機關及公務員名義詐欺取財罪及洗
    錢防制法第14條第1項之一般洗錢罪。至公訴意旨認被告本
    件詐欺犯行僅係犯刑法第339 條之4 第1 項第2 款之三人以
    上共同詐欺取財罪，容有未洽，然此部分與被告上開犯行間
    ，有想像競合之裁判上一罪關係，應為起訴效力所及，本院
    復已告知被告所犯罪名，自得併予審理，附此敘明。
　㈡被告與真實年籍、姓名均不詳於通訊軟體「Telegram」帳號
    暱稱「小安」、「小樂」及「悟空」等成年人及渠等所屬詐
    欺集團成員間，均有犯意聯絡與行為分擔，應依刑法第28條
    之規定，論以共同正犯。
　㈢另被告於如附件起訴書附表所示時、地，持各告訴人所有帳
    戶之提款卡提領款項，均係於密接之時、地，基於對同一告
    訴人行詐欺之目的，侵害同一法益，堪認其主觀上係基於單
    一犯意接續所為，各該行為獨立性薄弱，依社會通念，難以
    強行分開，均應論以接續犯。
　㈣再被告以一行為同時觸犯刑法第339 條之4 第1 項第1 款、
    第2 款之三人以上冒用公務員名義共同詐欺取財罪及洗錢防
    制法第2 條第2 款、第14條第1 項之一般洗錢罪等罪名，各
    應依刑法第55條之規定，從一重論以三人以上共同冒用公務
    員名義詐欺取財罪。
　㈤按詐欺取財罪，係為保護個人之財產法益而設，行為人罪數
    之計算，應依接受詐欺之被害人人數計算。查被告於本案分
    別提領告訴人余家溱、江惠琦及被害人鄭淑玄等3 人所匯款
    項，依上開說明，自應評價為獨立之各罪，是被告所犯三人
    以上共同冒用公務員名義詐欺取財罪共3 罪間，犯意各別，
    行為互殊，應分論併罰。
  ㈥又犯前2 條之罪，在偵查或審判中自白者，減輕其刑，洗錢
    防制法第16條第2 項定有明文。而想像競合犯之處斷刑，本
    質上係「刑之合併」，其所謂從一重處斷，乃將想像競合犯
    組成之評價上數罪，合併為科刑一罪，其所對應之刑罰，亦
    合併其評價上數罪之數法定刑，而為一個處斷刑。易言之，
    想像競合犯侵害數法益者皆成立犯罪，論罪時必須輕、重罪
    併舉論述，同時宣告所犯各罪名，包括各罪有無加重、減免
    其刑之情形，亦應說明論列，量刑時併衡酌輕罪部分量刑事
    由，評價始為充足，然後依刑法第55條規定「從一重處斷」
    ，非謂對於其餘各罪可置而不論。因此，法院決定處斷刑時
    ，雖以其中最重罪名之法定刑，做為裁量之準據，惟於裁量
    其輕重時，仍應將輕罪合併評價在內（最高法院108 年度台
    上字第4405、4408號判決意旨）。是本案被告所犯洗錢防制
    法第14條第1 項洗錢罪，雖為想像競合犯，揆諸前揭判決意
    旨，被告罪名所涉相關加重、減免其刑之規定，仍應列予說
    明，並於量刑時在加重詐欺取財罪之法定刑度內合併評價。
    本案被告就其將提領之贓款依指示交付給上游之詐欺集團其
    他成員，進而掩飾犯罪所得去向與所在之洗錢等事實，於偵
    訊及審理時均供述詳實，應認其對洗錢行為主要構成要件事
    實有所自白，是就此部分減輕事由，自應由量刑時併予衡酌
    。
  ㈦爰審酌被告不思以正當途徑獲取財物，反加入詐欺集團並擔
    任車手工作，與詐欺集團成員行詐騙行為，牟取不法報酬，
    動機不良，手段可議，價值觀念偏差，危害社會治安，損害
    告訴人及被害人渠等之權益，兼衡告訴人及被害人渠等所受
    之損害、被告參與之程度、犯後坦承犯行之態度、素行及斟
    酌被告之智識程度及現無業之生活狀況，且尚未賠償告訴人
    及被害人等一切情狀，分別量處如主文所示之刑，並定其應
    執行之刑。
三、沒收：
  ㈠犯罪工具：
　　按供犯罪所用、犯罪預備之物或犯罪所生之物，屬於犯罪行
    為人者，得沒收之，刑法第38條第2 項前段定有明文。查扣
    案之IPHONE 8手機2 支（IMEI：000000000000000，含門號0
    000000000號；SIM 卡：000000000000000），為被告持有，
    並用來與上手聯絡，業據其供承在卷（見臺灣桃園地方檢察
    署110 年度偵字第31373 號卷第18頁、第170 頁），爰依上
    開規宣告沒收。
　㈡犯罪所得：　
　　次按洗錢防制法第18條第1 項固規定「犯第14條之罪，其所
    移轉、變更、掩飾、隱匿、收受、取得、持有、使用之財物
    或財產上利益，沒收之；犯第15條之罪，其所收受、持有、
    使用之財物或財產上利益，亦同。」，查被告擔任詐欺集團
    之車手，而其報酬係以收取贓款之1％等語，業據被告於警詢
    及偵訊時供述在案，惟被告於本院準備程序時供稱：犯罪所
    得之前在士林的時候已被沒收了，本案我沒有拿到，對方都
    會找理由，我全部領到就新臺幣3 、4 萬元，也被士林那邊
    沒收了，已經歸在士林那邊了等語。係被告否認本案其有獲
    取任何金錢或利益，復無證據足認被告有因此部分犯行而獲
    取任何犯罪所得，倘依上開規定諭知被告應就其幫助隱匿之
    財物宣告沒收，實屬過苛，爰不依上開規定宣告沒收。
  ㈢又扣案偽造之「臺北地方法院地檢署監管科」文件（詐欺集
    團交付予告訴人余家溱）上之「臺灣臺北地方法院檢察署印
    」印1 枚，屬偽造之印文，應依刑法第219 條規定，宣告沒
    收。至另扣案之偽造公文書1 紙，因已交付予告訴人鄭淑玄
    而非屬被告所有，爰不予沒收。
據上論斷，應依刑事訴訟法第273 條之1 第1 項、第299 條第1
項前段、第310 條之2 、第454 條（本案採判決精簡原則，僅引
述程序法條），判決如主文。
中    華    民    國   111    年    6    月    30     日
                       刑事審查庭  法  官  李佳穎
以上正本證明與原本無異。
如不服本判決應於收受判決後20日內向本院提出上訴書狀，並應
敘述具體理由。其未敘述上訴理由者，應於上訴期間屆滿後20日
內向本院補提理由書(均須按他造當事人之人數附繕本)「切勿逕
送上級法院」。
                                   書記官  蔡萱穎
中    華    民    國   111    年    6    月    30    日
附錄論罪科刑法條：
洗錢防制法第14條
有第二條各款所列洗錢行為者，處7 年以下有期徒刑，併科新臺
幣5 百萬元以下罰金。
前項之未遂犯罰之。
前二項情形，不得科以超過其特定犯罪所定最重本刑之刑。
中華民國刑法第339 條之4
犯第339 條詐欺罪而有下列情形之一者，處1 年以上7 年以下有
期徒刑，得併科1 百萬元以下罰金：
一、冒用政府機關或公務員名義犯之。
二、三人以上共同犯之。
三、以廣播電視、電子通訊、網際網路或其他媒體等傳播工具，
    對公眾散布而犯之。
前項之未遂犯罰之。

附件：
臺灣桃園地方檢察署檢察官起訴書
                                    110年度偵字第31373號
                                    110年度偵字第43120號
                                     111年度偵字第2599號
　　被　　　告　陳炳楠　男　41歲（民國00年0月00日生）
　　　　　　　　　　　　住臺北市○○區○○路0段00巷00號3                          樓
                       （另案於法務部○○○○○○○執行                         中）
　　　　　　　　　　　　國民身分證統一編號：Z000000000號
上列被告因詐欺等案件，已經偵查終結，認應提起公訴，茲將犯
罪事實及證據並所犯法條分敘如下：
　　　　犯罪事實
一、陳炳楠於民國110年8月間基於參與犯罪組織之犯意，應允加
    入真實姓名及年籍均不詳、通訊軟體Telegram暱稱「小安」
    、「小樂」、「悟空」之成年男子及其他真實姓名年籍不詳
    成年成員，共同組成之3人以上，以實施詐術為手段，且具
    有持續性、牟利性及結構性之詐欺集團（下稱本案詐欺集團
    ，陳炳楠所涉參與犯罪組織罪嫌，業經臺灣臺中地方法院以
    110年度金訴字第1201號判決），依「小樂」指示，負責持
    人頭帳戶提款卡提領詐欺款項（俗稱「車手」）。詎陳炳楠
    為獲取不法利益，於參與本案詐欺集團之期間，與「小安」
    、「小樂」、「悟空」等本案詐欺集團其他不詳成年成員共
    同意圖為自己不法之所有，基於三人以上共同冒用公務員名
    義詐欺取財、掩飾隱匿詐欺所得去向之洗錢之犯意聯絡，由
    本案詐欺集團之不詳成年成員，對如附表所示「被害人欄」
    之余家溱、鄭淑玄、江惠琦，施以如附表所示「詐欺時間、
    手法」欄之詐術，致渠等均陷於錯誤，而分別交付渠等之提
    款卡後，再由陳炳楠以提款金額1%之代價，依據「小樂」之
    指示至臺北市二二八和平紀念公園廁所馬桶水箱等指定處所
    拿取如附表所示「被害人欄」之余家溱、鄭淑玄、江惠琦之
    提款卡後前往領款（領款之時間、金額、地點詳如附表所載
    ），復將領得之款項及如附表所示「被害人欄」之余家溱、
    鄭淑玄、江惠琦之提款卡放置於前述「小樂」所指示之地點
    ，待本案詐欺集團某不詳之其他成員前往領取，以此迂迴層
    轉方式，將贓款「回水」至本案詐欺集團上游，製造金流斷
    點，而掩飾、隱匿詐欺犯罪所得之去向，遂行詐欺犯罪計畫
    。嗣經余家溱、鄭淑玄、江惠琦察覺有異報警處理，經警調
    閱監視錄影畫面後，始循線查悉上情。
二、案經本署檢察官指揮及余家溱訴由桃園市政府警察局桃園分
    局報告、臺北市政府警察局士林分局報告臺灣士林地方檢察
    署陳請臺灣高等檢察署檢察長令轉本署及江惠琦訴由臺中市
    政府警察局豐原分局報告臺灣臺中地方檢察署陳請臺灣高等
    檢察署檢察長令轉本署偵辦。
　　　　證據並所犯法條
一、證據清單與待證事項 
編號 證據名稱 待證事實 1 被告陳炳楠於警詢、偵訊中及法院訊問中之供述 ㈠坦承於110年8月間接受 本案詐騙集團之面試，並依指示至桃園火車站之密碼置物箱，拿取工作零用金及工作機。 ㈡如附表所示提款之時間、地點及金額，均為其所提領。提領現金後，將現金及將被害人之提款卡放置於「小樂」所指定之地點，待本案詐欺集團不詳之成年成員前往領取。 ㈢報酬為提領金額之1%。 2 告訴人余家溱於警詢時之指述（110年度偵字第31373號） 證明告訴人余家溱遭如附表編號1所示之時間及手法，遭本案詐騙集團所詐騙而交付提款卡及密碼。 3 被害人鄭淑玄於警詢時之指述、 證明被害人鄭淑玄遭如附表編號2所示之時間及手法，遭本案詐騙集團所詐騙而交付提款卡及密碼。 4 告訴人江惠琦於警詢時之指述、告訴人江惠琦與本案詐騙集團某不詳成年成員之line對話紀錄1份（111年度偵字第2599號） 證明告訴人江惠琦遭如附表編號3所示之時間及手法，遭本案詐騙集團所詐騙而交付提款卡及密碼。 5 告訴人余家溱之國泰世華銀行存摺內頁影本1紙、國泰世華自動化通路交易歷史記錄查詢單10紙（110年度偵字第31373號） 告訴人余家溱國泰世華帳戶內現金遭提領之事實。 6 被害人鄭淑玄臺灣銀行帳戶之交易明細表1份（110年度偵字第43120號） 被害人鄭淑玄臺灣銀行帳戶內現金遭提領之事實。 7 告訴人江惠琦國泰世華銀行存摺內頁翻拍照片（111年度偵字第2599號） 告訴人江惠琦國泰世華帳戶內現金遭提領之事實。 8 被告於如附表編號1所示之時間及地點提款之自動櫃員機監視器翻拍照片共17張（110年度偵字第31373號） 被告於如附表編號1所示之時間前往如附表編號1所示之提款地點，提領如附表編號1所示之金額。 8 被告於如附表編號2所示之時間及地點提款之自動櫃員機監視器翻拍照片共14張 被告於如附表編號2所示之時間前往如附表編號2所示之提款地點，提領如附表編號2所示之金額。 9 被告於如附表編號3所示之時間及地點提款之自動櫃員機監視器翻拍照片共35張（111年度偵字第2599號） 被告於如附表編號3所示之時間前往如附表編號3所示之提款地點，提領如附表編號3所示之金額。 
二、論罪科刑：
  ㈠法律適用說明：
  ⒈按洗錢防制法業於105 年12月28日修正公布，並於106 年6 
    月28日施行（下稱新法），本次修法參考國際防制洗錢金融
    行動工作組織（Financial Action Task Force，下稱FATF
    ）40項建議之第3 項建議，並參採聯合國禁止非法販運麻醉
    藥品和精神藥物公約及聯合國打擊跨國有組織犯罪公約之洗
    錢行為定義，將洗錢行為之處置、多層化及整合等各階段，
    全部納為洗錢行為，完整規範洗錢之所有行為模式。不惟就
    洗錢行為之定義（第2條）、前置犯罪之門檻（第3 條）、
    特定犯罪所得之定義（第4條），皆有修正，抑且因應洗錢
    行為定義之修正，將修正前同法第11條第1 項、第2 項區分
    為自己或為他人洗錢罪，而有不同法定刑度，合併移列至第
    14條第1 項，亦不再區分為不同罪責，同處7 年以下有期徒
    刑，併科500 萬元以下罰金，以求與國際規範接軌，徹底打
    擊洗錢犯罪。從而新法第14條第1 項之一般洗錢罪，只須有
    第2 條各款所示洗錢行為之一，而以第3 條規定之特定犯罪
    作為聯結為已足。申言之，洗錢之定義，在新法施行後，與
    修正前規定未盡相同，因此是否為洗錢行為，自應就犯罪全
    部過程加以觀察，不僅須行為人客觀上有掩飾或隱匿特定犯
    罪所得之財物或財產上利益之具體作為，主觀上更須具有掩
    飾或隱匿其犯罪所得或變得之財產或財產上利益與犯罪之關
    聯性，使其來源形式上合法化，以逃避國家追訴、處罰之犯
    罪意思，始克相當。過去實務認為，行為人對犯特定犯罪所
    得之財物或利益作直接使用或消費之處分行為，或僅將自己
    犯罪所得財物交予其他共同正犯，只屬犯罪後處分贓物之行
    為，非本條例所規範之洗錢行為，惟依新法規定，倘行為人
    意圖掩飾或隱匿特定犯罪所得來源，而將特定犯罪所得直接
    消費處分，甚或交予其他共同正犯予以隱匿，或由共同正犯
    以虛假交易外觀掩飾不法金流移動，即難認僅單純犯罪後處
    分贓物之行為，應仍構成新法第2 條第1 款或第2 款之洗錢
    行為。復按洗錢防制法第15條之特殊洗錢罪，係在無法證明
    前置犯罪之特定不法所得，而未能依洗錢防制法第14條之一
    般洗錢罪論處時，始予適用，倘能證明人頭帳戶內之資金係
    前置之特定犯罪所得，即應逕以一般洗錢罪論處，自無適用
    特殊洗錢罪之餘地（最高法院108年度台上字第1744號、第3
    086號判決意旨、臺灣高等法院暨所屬法院108 年法律座談
    會刑事類提案第12號研討結果參照）。查被告所屬本案詐欺
    集團不詳成員向告訴人施詐後，由被告持告訴人國泰世華銀
    行提款卡提領詐騙款項後，復轉交予本案詐欺集團上游成員
    ，藉此製造金流之斷點，致無從或難以再追查前揭犯罪所得
    ，而掩飾或隱匿該犯罪所得之去向，依上開說明，自屬洗錢
    防制法所規範之洗錢行為。
  ⒉組織犯罪防制條例部分按組織犯罪防制條例係藉由防制組織
    型態之犯罪活動為手段，以達成維護社會秩序、保障人民權
    益之目的，乃於該條例第3 條第1 項前段與後段，分別對於
    「發起、主持、操縱、指揮」及「參與」犯罪組織者，依其
    情節不同而為處遇，行為人雖有其中一行為（如參與），不
    問其有否實施各該手段（如詐欺）之罪，均成立本罪。然在
    未經自首或有其他積極事實，足以證明其確已脫離或解散該
    組織之前，其違法行為，仍繼續存在，即為行為之繼續，而
    屬單純一罪，至行為終了時，仍論為一罪。又刑法上一行為
    而觸犯數罪名之想像競合犯存在之目的，在於避免對於同一
    不法要素予以過度評價。自然意義之數行為，得否評價為法
    律概念之一行為，應就客觀構成要件行為之重合情形、主觀
    意思活動之內容、所侵害之法益與行為間之關連性等要素，
    視個案情節依社會通念加以判斷。刑法刪除牽連犯之規定後
    ，原認屬方法目的或原因結果，得評價為牽連犯之二犯罪行
    為間，如具有局部之同一性，或其行為著手實行階段可認為
    同一者，得認與一行為觸犯數罪名之要件相侔，依想像競合
    犯論擬。倘其實行之二行為，無局部之重疊，行為著手實行
    階段亦有明顯區隔，依社會通念難認屬同一行為者，應予分
    論併罰。因而，行為人以一參與詐欺犯罪組織，並分工加重
    詐欺行為，同時觸犯參與犯罪組織罪及加重詐欺取財罪，雖
    其參與犯罪組織之時、地與加重詐欺取財之時、地，在自然
    意義上非完全一致，然二者仍有部分合致，且犯罪目的單一
    ，依一般社會通念，認應評價為一罪方符合刑罰公平原則，
    應屬想像競合犯，如予數罪併罰，反有過度評價之疑，實與
    人民法律感情不相契合。倘若行為人於參與犯罪組織之繼續
    中，先後加重詐欺數人財物，因行為人僅為一參與組織行為
    ，侵害一社會法益，應僅就首次犯行論以參與犯罪組織罪及
    加重詐欺罪之想像競合犯，而其後之犯行，乃為其參與組織
    之繼續行為，為避免重複評價，當無從將一參與犯罪組織行
    為割裂再另論一參與犯罪組織罪，而與其後所犯加重詐欺罪
    從一重論處之餘地（最高法院107 年度台上字第1066號判決
    意旨參照）。經查，被告就參與本案詐騙集團而涉犯參與犯
    罪組織犯嫌，業經臺灣臺中地方法院110年度金訴字第1201
    號判決，此有該判決附卷可參，是就此部分，不再重複評價
    ，附此敘明。
  ㈡罪名：
    核被告所為，係犯刑法第339 條之4 第1 項第2款三人以上
    共同詐欺取財罪、洗錢防制法第2 條第2 款、第14條第1 項
    之一般洗錢罪。
  ㈢共犯之說明：
    按共同正犯在主觀上須有共同犯罪之意思，在客觀上為共同
    犯罪行為之實行，始足當之。所謂共同犯罪之意思，係指基
    於共同犯罪之認識，互相利用他方之行為以遂行犯罪目的之
    意思；共同正犯因有此意思之聯絡，其行為在法律上應作合
    一的觀察而為責任之共擔（最高法院104 年度台上字第2194
    號判決意旨參照）。又共同實施犯罪行為之人，在合同意思
    範圍以內，各自分擔犯罪行為之一部，相互利用他人之行為
    ，以達其犯罪之目的者，即應對於全部所發生之結果，共同
    負責。且共同正犯之意思聯絡，原不以數人間直接發生者為
    限，即有間接之聯絡者，亦包括在內。如甲分別邀約乙、丙
    犯罪，雖乙、丙間彼此並無直接之聯絡，亦無礙於其為共同
    正犯之成立。是共同正犯在犯意聯絡範圍內，對全部結果負
    刑事責任，各共同正犯應論處相同之罪名。又共同正犯之意
    思聯絡，不限於事前有所協議，其於行為當時，基於相互之
    認識，以共同犯罪之意思參與者，亦無礙於共同正犯之成立
    ，且其表示之方法，不以明示通謀為必要，即相互間有默示
    之合致，亦無不可（最高法院102 年度台上字第1895號判決
    意旨參照）。查被告與本案詐騙集團成員既係在共同犯罪意
    思之聯絡下相互分工，參與前揭犯行，縱其未親自以附表所
    示之詐欺方式訛詐如附表所示被害人，或僅與部分共犯有所
    謀議聯繫，亦應就共同正犯間實行犯罪之行為共同負責，故
    被告與「小樂」、「小安」、「悟空」及其餘不詳本案詐欺
    集團成員就本案犯嫌，有犯意聯絡及行為分擔，請論以共同
    正犯。。
  ㈣罪數之認定：
  ⒈被告持如附表所示「被害人欄」之余家溱、鄭淑玄、江惠琦
    提款卡分別於如附表編號1至3所示時間地點提領詐騙金額之
    行為，各係於密切接近之時間、地點實施，侵害同一之法益
    ，各行為之獨立性極為薄弱，依一般社會健全觀念，在時間
    差距上，難以強行分開，在刑法評價上，視為數個舉動之接
    續施行，合為包括一行為予以評價，較為合理，為接續犯。
  ⒉被告所犯刑法第339 條之4 第1 項第2 款之三人以上共同犯
    詐欺取財罪嫌及洗錢防制法第14條第1 項之一般洗錢罪嫌，
    為想像競合犯關係，請依刑法第55條，從一重論以三人以上
    共同詐欺取財罪嫌。
  ⒊被告分持如附表所示「被害人欄」之余家溱、鄭淑玄、江惠
    琦之提款卡提領款項，其侵害之法益對象與犯意均不同，請
    予分論併罰。
  ㈤沒收：
    按犯罪所得，屬於犯罪行為人者，沒收之；於全部或一部不
    能沒收或不宜執行沒收時，追徵其價額。第1 項及第2 項之
    犯罪所得，包括違法行為所得、其變得之物或財產上利益及
    其孳息。刑法第38條之1 第1 項前段、第3 項、第4 項定有
    明文。又共同正犯之犯罪所得，沒收或追徵，應就各人所分
    得之數額分別為之；先前對共同正犯採連帶沒收犯罪所得之
    見解，已不再援用及供參考（最高法院104 年第13次刑事庭
    會議決議意旨參照）；倘若共同正犯各成員內部間，對於不
    法利得分配明確時，應依各人實際分配所得沒收（最高法院
    104 年度台上字第3937號判決意旨參照）。被告自承可獲取
    提款金額之1%報酬為實際分配所得，未實際合法發還被害人
    ，請依刑法第38條之1 第1 項前段、第3 項、第4 項規定，
    宣告沒收，於全部或一部不能沒收或不宜執行沒收時，追徵
    其價額。
  ㈥至報告意旨認被告另於110年8月5日上午10時54分許，至臺中
    市○○區○○路000號國泰世華銀行豐原分行提領，亦涉犯刑法
    第339 條之4 第1 項第2 款之三人以上共同犯詐欺取財罪嫌
    及洗錢防制法第14條第1 項之一般洗錢罪嫌（111年度偵字
    第2599號）。報告意旨認被告涉犯上開犯嫌，無非以國泰世
    華銀行豐原分行於110年8月5日之自動櫃員機監視器翻拍照
    片為主要論據。惟查，觀之國泰世華銀行豐原分行於110年8
    月5日之自動櫃員機監視器翻拍照片，該照片內之男子身穿
    黃色衣服，身背黑色背包，戴眼鏡，與被告其他遭自動櫃員
    機監視器翻拍之照片明顯不符，是被告辯稱未曾於110年8月
    5日至國泰世華銀行豐原分行提領，尚非無稽。惟此部分倘
    構成犯罪，與前揭起訴部分，有接續犯之實質上一罪之關係
    ，應為起訴效力所及，爰不另為不起訴處分。
三、依刑事訴訟法第251條第1項提起公訴。
　  此　致
臺灣桃園地方法院
中　　華　　民　　國　 111　　年　　3 　　月　　11　　日
　　　　　　　　　　　　　    檢  察  官  林弘捷
本件證明與原本無異
中　　華　　民　　國　 111　　年　　3 　　月　　30　　日
                              書  記  官  楊潔茹
所犯法條：
中華民國刑法第339條之4
犯第 339 條詐欺罪而有下列情形之一者，處 1 年以上 7 年以
下有期徒刑，得併科 1 百萬元以下罰金：
一、冒用政府機關或公務員名義犯之。
二、三人以上共同犯之。
三、以廣播電視、電子通訊、網際網路或其他媒體等傳播工具，
    對公眾散布而犯之。
前項之未遂犯罰之。

洗錢防制法第2條
本法所稱洗錢，指下列行為：
一、意圖掩飾或隱匿特定犯罪所得來源，或使他人逃避刑事追訴
    ，而移轉或變更特定犯罪所得。
二、掩飾或隱匿特定犯罪所得之本質、來源、去向、所在、所有
    權、處分權或其他權益者。
三、收受、持有或使用他人之特定犯罪所得。

洗錢防制法第14條
有第二條各款所列洗錢行為者，處 7 年以下有期徒刑，併科新
臺幣 5 百萬元以下罰金。
前項之未遂犯罰之。
前二項情形，不得科以超過其特定犯罪所定最重本刑之刑。
附表：　
編號 被害人 （告訴人） 詐欺時間、手法 陳炳楠提款之時間 提款金額（新臺幣） 提款地點 備註 1 余家溱 （提告） 本案詐欺集團不詳成年成員於110年8月間某日上午10 時許，撥打電話予余家溱，在電話中以偽裝檢察官、警察等政府機關或公務員名義，以被害人身分遭冒用、涉及案件等理由，致余家溱陷於錯誤，而依指示交付國泰世華銀行帳號000000000000號帳戶之提款卡及密碼。 ㈠110年8月13日上午9時20分許 ㈡110年8月13日上午9時21分許 ㈢110年8月14日上午9時11分許 ㈣110年8月14日上午9時12分許 ㈤110年8月16日下午4時59分許 ㈥110年8月16日下午5時許 ㈦110年8月17日上午9時16分許 ㈧110年8月17日上午9時17分許 ㈨110年8月18日上午6時59分許 ㈩110年8月18日上午7時許 ㈠10萬元 ㈡10萬元 ㈢10萬元 ㈣7,000元 ㈤10萬元 ㈥10萬元 ㈦10萬元 ㈧10萬元 ㈨10萬元 ㈩10萬元 均在臺北市○○區○○路00號國泰世華銀行館前分行之自動櫃員機  110年度偵字第31373號                                                                2 鄭淑玄 (未提告) 本案詐欺集團不詳成年成員於110年8月7日某時許，撥打電話予鄭淑玄佯稱：其健保卡遭冒用盜領高雄市政府補助金，因案件有問題，將轉由警察單位處理等語，另2名真實身分不詳之本案詐欺集團成年成員隨即分別冒用「高雄市政府警察局偵二隊警員陳建宏」、「黃敏昌檢察官」等公務員名義，以電話向鄭淑玄詐稱需提供提款卡及密碼進行調查云云，致鄭淑玄陷於錯誤，而依指示交付臺灣銀行帳號000000000000號帳戶之提款卡及密碼。 ㈠110年8月11日上午9時31分許 ㈡110年8月11日上午9時35分許 ㈢110年8月12日上午9時29分許 ㈣110年8月12日上午9時30分許 ㈤110年8月13日上午8時58分許 ㈥110年8月13日上午9時許 ㈦110年8月14日上午9時2分許 ㈧110年8月14日上午9時4分許 ㈨110年8月15日上午8時24分許 ㈩110年8月15日上午8時25分許 110年8月16日上午8時24分許 110年8月16日上午8時25分許 110年8月17日上午9時10分許 110年8月17日上午9時12分許 110年8月17日上午9時13分許 110年8月18日上午6時57分許 ㈠10萬元 ㈡5萬元 ㈢10萬元 ㈣5萬元 ㈤10萬元 ㈥5萬元 ㈦10萬元 ㈧5萬元 ㈨10萬元 ㈩5萬元 10萬元 5萬元 6萬元 6萬元 3萬元 4萬5,000元 ㈠桃園市○○區○○路00號臺灣銀行桃園分行 ㈡同上 ㈢嘉義市○區○○路000號臺灣銀行嘉義分行 ㈣同上 ㈤臺北市○○區○○路00號臺灣銀行館前分行 ㈥同上 ㈦同上 ㈧同上 ㈨桃園市○○區○○路00號臺灣銀行桃園分行 ㈩同上 同上 同上 臺北市○○區○○路00號臺灣銀行館前分行 同上 同上 同上 110年度偵字第43120號 3 江惠琦 （提告） 本案詐欺集團不詳成年成員於110年7月29日上午10時許，撥打電話予江惠琦佯稱係戶政事務所人員並稱有人欲領其戶籍謄本，將協助其報案等語，另3名真實身分不詳之本案詐欺集團成年成員隨即分別冒用「陳文龍警員」、「王文清警員」、「林漢強檢察官」等公務員名義，以電話向江惠琦詐稱需提供提款卡及密碼進行調查云云，致江惠琦陷於錯誤，而依指示交付國泰世華銀行帳號000000000000號帳戶之提款卡及密碼。 ㈠110年8月6日上午9時38分許 ㈡110年8月6日上午9時42分許 ㈢110年8月7日上午9時26分許 ㈣110年8月7日上午9時27分許 ㈤110年8月8日上午9時8分許 ㈥110年8月8日上午9時9分許 ㈦110年8月9日上午9時18分許 ㈧110年8月9日上午9時19分許 ㈨110年8月10日上午9時許 ㈩110年8月10日上午9時2分許 110年8月11日上午9時39分許 110年8月11日上午9時40分許 110年8月12日上午9時3分許 110年8月12日上午9時4分許 110年8月13日上午9時3分許 110年8月13日上午9時5分許 110年8月14日上午9時10分許 ㈠10萬元 ㈡9萬8,000元 ㈢10萬元 ㈣9萬8,000元 ㈤10萬元 ㈥9萬8,000元 ㈦10萬元 ㈧9萬8,000元 ㈨10萬元 ㈩9萬8,000元 10萬元 9萬8,000元 10萬元 9萬8,000元 10萬元 10萬元 2萬3,000元 ㈠桃園市○○區○○路000號國泰世華銀行桃園分行 ㈡同上 ㈢同上 ㈣同上 ㈤同上 ㈥同上 ㈦新北市○○區○○○路0段000號國泰世華銀行東林口分行 ㈧同上 ㈨同上 ㈩同上 桃園市○○區○○路000號國泰世華銀行桃園分行 同上 嘉義市○區○○○路00號國泰世華嘉義分行 同上 臺北市○○區○○路00號國泰世華館前分行 同上 同上 111年度偵字第2599號